Minutes et répertoires du notaire Étienne CORROZET, 6 novembre 1637 - 21 mai 1666 (étude XXIX)
Archives nationales
- Minutes de Étienne CORROZET, 6 novembre 1637 - 21 mai 1666; MC/ET/XXIX/178 - MC/ET/XXIX/202
  - Minutes. 1644, MC/ET/XXIX/181; Document détérioré.
    - HOPITAL Notre-Dame de la Pitié au Faubourg Saint-Victor § Mise en apprentissage par MM. les gouverneurs et administrateurs de l'HOPITAL Notre-Dame de la Pitié au Faubourg Saint-Victor, chez Charles CORDIER, maître cordonnier à Paris rue Saint-Victor, de Jean REGNIER, âgé de 15 ans, natif de BOURGUIGNONS près de Bar-sur-Seine sortant de l'HOPITAL Notre-Dame de la Pitié au Faubourg Saint-Victor, moyennant 48 livres pour 4 ans., 24 mai 1644; MC/ET/XXIX/181
    - MARTIN (Marie) demeurant vis-à-vis des Gobelins. § Mariage de Marie MARTIN avec Nicolas MAHY, Menuisier., 26 mai 1644; MC/ET/XXIX/181
      contrat de mariage; Martin, Marie
    - MENUISIER (Me) MAHY Nicolas demeurant rue des Deux Portes à la Chapelle des Orfèvres, près de la rue et paroisse Saint-Germain-l'Auxerrois. § Mariage de. .. et de Marie MARTIN., 26 mai 1644; MC/ET/XXIX/181
      contrat de mariage; Mahy, Nicolas; Martin, Marie
    - MAHY (Nicolas) Menuisier demeurant rue des Deux portes à la Chapelle des Orfèvres, proche de la rue et Paroisse Saint-Germain-l'Auxerrois. § Mariage de ... avec Marie MARTIN., 26 mai 1644; MC/ET/XXIX/181
      contrat de mariage; Mahy, Nicolas
    - MARTIN (Marie) § Mariage de Nicolas MAHY, menuisier demeurant rue des Deux Portes à La Chapelle aux Orfèvres, et de Marie MARTIN, 26 mai 1644; MC/ET/XXIX/181
    - CORPS et COMMUNAUTE des Marchands de Paris (Six) § Plusieurs actes des Juges consuls des Marchands de Paris et anciens juges consuls des Six CORPS et COMMUNAUTE des Marchands de Paris (Drapiers, Apothicaires-épiciers, Merciers-grossiers-joalliers, bonnetiers, orfèvres) représentés par Claude FOUCAULT, marchand bourgeois de Paris et Sébastien CRAMOISY, marchand libraire Juré imprimeur du Roi, avec nombreuses signatures, 4, 7, 9, 11 et 28 juin 1644., 4 juin 1644 - 28 juin 1644; MC/ET/XXIX/181
    - PEAN (André) Bourgeois de Paris rue de la Pelleterie, à l'enseigne de la Chasse. § Mariage de André PEAN et de Marie AUVRAY veuve de Robert Baultré ( ? ) vivant escuyer du Val et écuyer de la duchesse d'ELBEUF, demeurant ordinairement aud. lieu du Val près d'Elbeuf. Témoins: Toussaint HERME, maître écrivain à Paris, Guillaume DESVAUS, maître des Petites Ecoles à Paris, Charles FRANCOIS, ajusteur en la Monnaie du Roi., 8 juin 1644; MC/ET/XXIX/181
      contrat de mariage; Pean, André
    - PEIGNIER-TABLETTIER (Le juri des) § Comparution de Jeanne GUERRIER, femme de François LEGRIS, maître PEIGNIER-TABLETTIER, rue de la Barillerie à l'enseigne de La couronne, au sujet d'une dispute survenue au cours d'une réunion de PEIGNIER-TABLETTIER qui voyaient RICHARD, compagnon Le juri des PEIGNIER-TABLETTIER faire expérience dud. métier de PEIGNIER-TABLETTIER, 17 juin 1644; MC/ET/XXIX/181
      Peignier-Tablettier, Le juri des
    - Constitution de rente concernant Nicolas Jacquemars, maître peintre., 18 juin 1644; MC/ET/XXIX/181; Fol.0152
      constitution de rente; Jacquemard, Nicolas; peintre
    - ORFEVRE HAMANT Germain, rue de la Calendre § Constitution; 2 actes, 18 juin 1644; MC/ET/XXIX/181
      Hamant, Germain
    - PEINTRE B. d. P. JACQUEMARES (Nicolas) r. des Cordeliers § Constitution (2 actes), 18 juin 1644; MC/ET/XXIX/181
      Jacquemares, Nicolas
    - HERMANT (Germain) ORFEVRE; r de la Calendre § Constitution (2 Actes), 18 juin 1644; MC/ET/XXIX/181
      Hermant, Germain
    - JACQUEMARES (Nicolas) maître peintre, bourgeois de Paris, demeurant rue des Cordeliers, devant la Couronne d'Or, paroisse Saint-Côme et Madeleine MUTET, sa femme. § Constitution par. .. à Anne GUYONNIERE, veuve de Pierre BRIDOU, commis au greffe civil et criminel, de 200 £. de rente, à prendre sur différentes maisons appartenant à Nadeleine MUTET, veuve en Ières noces de Jean HEMANT, moyennant 3 600 £.; Indemnité à Germain HEMANT, marchand orfèvre, même date., 18 juin 1644; MC/ET/XXIX/181
      constitution de rente; Jacquemares, Nicolas
    - GREFFIER (Commis), BRIDOU (Pierre) r. des Lavandières § Constitution; 2 actes, 18 juin 1644; MC/ET/XXIX/181
      Greffier, Commis; Bridou, Pierre
    - BRIDOU (Pierre) GREFFIER (Commis) rue des Lavandières § Constitution (2 actes), 18 juin 1644; MC/ET/XXIX/181
      Bridou, Pierre; greffier
    - Transport concernant Charles Martin, maître peintre., 21 juin 1644; MC/ET/XXIX/181; Fol.0156
      cession; Martin, Charles; peintre
    - PEINTRE MARTIN (Charles) sur le Pont N-D. § Transport, 21 juin 1644; MC/ET/XXIX/181
      Martin, Charles
    - MARTIN (Charles) maître Peintre demeurant sur le Pont-Notre-Dame. § Transport par. .., au nom et comme tuteur de Marie MARTIN, sa fille et celle de défunte Marguerite COUTAN, sa première femme, à Jehan LE JUGE, marchand Bgs de Paris au Mont Ste Geneviève de tout ce qui appartient à lad. mineur pour sa moitié comme héritière de déf. Pierre COUTANT son aïeul., 21 juin 1644; MC/ET/XXIX/181
    - LE JUGE (Jehan) MARCHAND B.d.P. au Mont Sainte-Geneviève § Transport, 21 juin 1644; MC/ET/XXIX/181
      Le Juge, Jehan
    - MARCHAND B. d. P. LE JUGE (Jehan) au Mont Sainte-Geneviève § Transport, 21 juin 1644; MC/ET/XXIX/181
    - DEAURA (François) sieur de PEGARY, demeurant à Entraigues, paroisse de Boisset, pays de Haute-Auvergne, y demeurant ordinair/t/ actuellement à Paris, soldat au Régiment des Gardes du Corps du Roi sous la charge du Sr. de SAINT-PAUL. § TESTAMENT avant de partir à l'armée à Graveline. (Signe: DEAURA: testateur)., 22 juin 1644; MC/ET/XXIX/181
      testament; Deaura, François
    - FERTÉ-sur-AUBE (La) § Vente par Edme SILVESTRE sieur du VAL, juge et Garde en toutes les terres dépendant de Longwy en Champagne, diocèse de Langres, à Pierre BABEL, avocat en Parlement, bailly au bailliage de La FERTÉ-sur-AUBE en Champagne, d'une maison sise aud. La FERTÉ-sur-AUBE lieu dit la rue Mougy, moyennant 600 livres., 24 juin 1644; MC/ET/XXIX/181
    - Déclaration concernant Nicolas Jacquemars, maître peintre., 26 juin 1644; MC/ET/XXIX/181; Fol.0163
      déclaration; Jacquemard, Nicolas; peintre
    - ORFÈVRE maître Bourgeois de Paris, HEMANT Jean § Mariage de Madeleine HEMANT fille de défunt. .. et de Madeleine MUTET, à présent femme de Nicolas JACQUEMARES, maître peintre à Paris. 2 actes, 26 juin 1644; MC/ET/XXIX/181
      contrat de mariage; Hemant, Jean; Hemant, Madeleine; Mutet, Madeleine; Jacquemares, Nicolas
    - PEINTRE (Me) à Paris LEFÉBURE § Mariage en présence de Savinienne JACQUEMARES, veuve de. .., 26 juin 1644; MC/ET/XXIX/181
    - LAQUIER (Me) BERGHER (Denis) demeurant rue des Lombards § Mariage de. .. et de Madeleine HEMANT., 26 juin 1644; MC/ET/XXIX/181
      contrat de mariage; Bergher, Denis; Hemant, Madeleine
    - PEINTRE B.d.P. JACQUEMARES (Nicolas) r Cordellier § Donation, 26 juin 1644; MC/ET/XXIX/181
      donation; Jacquemares, Nicolas
    - m. PEINTRE JACQUEMARES (Nicolas) B.d.P. rue des Cordeliers § Mariage, 26 juin 1644; MC/ET/XXIX/181
      contrat de mariage; Jacquemares, Nicolas
    - HERMANT (Jean) maître orfèvre bourgeois de Paris § Mariage de Madeleine HEMANT, fille de défunt. .. et de Madeleine MUTET, à présent femme de Nicolas JACQUEMARES, maître peintre à Paris rue Cordelier, stipulant pour lad. HEMANT qui épouse Denis BERGHER, marchand laquier rue des lombards. Donation., 26 juin 1644; MC/ET/XXIX/181
      contrat de mariage; donation; Hermant, Jean
    - LEFÉBURE (M.) maître peintre à Paris § Mariage de Madeleine HEMANT, belle-fille de Nicolas JACQUEMARES, maître peintre bourg. de Paris, en présence de Savinienne JACQUEMARES, veuve de. .., 26 juin 1644; MC/ET/XXIX/181
      contrat de mariage; Lefébure, M.
    - BERCHER (Denis) Laquier rue des Lombards. § Mariage de. .. avec Madeleine HEMANT, fille de Madeleine Mutit, veuve de Jean HEMANT, marchand orfèvre et à présent femme de Nicolas JACQUEMARES, maître peintre bourgeois de Paris, rue des Cordeliers, qui remettent aux mariés 2000 livres Cf. fiche JACQUEMARES. (2 actes), 26 juin 1644; MC/ET/XXIX/181
      contrat de mariage; Bercher, Denis
    - MÉDECIN ordinaire du Prince de CONDÉ BOURDELOT (Pierre) § Mariage de Denis BERCHER laquier et de Madeleine HEMANT, en présence de Pierre BOURDELOT, 26 juin 1644; MC/ET/XXIX/181
      contrat de mariage; Bourdelot, Pierre
    - LAQUIER BERCHER (Denis) rue des Lombards § Mariage de Denis BERCHER, 26 juin 1644; MC/ET/XXIX/181
    - BOURDELOT (Pierre) MEDECIN à Paris § Mariage; 2 actes, 26 juin 1644; MC/ET/XXIX/181
    - BOURDELOT (Pierre) Médecin ordinaire de Monseigneur le Prince de CONDÉ § Mariage de Madeleine HEMANT et Denis BERCHER, laquier, où Pierre BOURDELOT signe comme témoin., 26 juin 1644; MC/ET/XXIX/181
    - BRODERIE (marché de) (Bannière de velours rouge et 2 pentes d'autel) § Devis par Faron de LAISTRE, maître brodeur chasublier pour une bannière de velours rouge cramoisi pour l'église de Bazoche-en-Brie: A la fin du devis il recommande si la proposition convient de demander M. de LAISTRE, maître brodeur à l'enseigne Saint-Jean-l'Evangéliste rue Neuve Notre Dame et de verser 3 pistoles, le tout se montant pour les trois articles à 298 livres sans y rabattre chose quelconque. Et Marché. (A la suite quittance du 11 août)., 27 juin 1644; MC/ET/XXIX/181
      quittance; devis; Laistre, Faron de
    - LAISTRE (Faron de) Brodeur Chasublier rue Neuve Notre-Dame à l'enseigne Saint-Jean-l'Evangéliste. § Marché et devis par. .. pour une bannière de velours rouge Cramoisy pour l'église de Bazoche-en-Brie., 27 juin 1644; MC/ET/XXIX/181
      devis; marché; Laistre, Faron de
    - Deuxième testament d'Agnès Mazuel 'gisant au lit mallade de corps'. Élection de sépulture au cimetière des Innocents. Legs à Me François, son confesseur, à Anne, sa servante. Legs à Marie et Agnès Rozon de tout ce que permet la coutume de Paris, outre leurs droits héréditaires et réservé la légitime de ses autres enfants. Legs de 100 livres à François Rozon, son filleul. Remise de toutes ses dettes à Jeanne Pocquelin sa fille. Choix de Nicolas Pocquelin comme exécuteur testamentaire., 3 juillet 1644; MC/ET/XXIX/181
      Madeleine Jurgens et Elisabeth Maxfield-Miller, Cent ans de recherches sur Molière, sur sa famille et sur les comédiens de sa troupe, Paris, Archives nationales, 1963, p. 609 (instrument de recherche imprimé dématérialisé, certaines notices sont plus détaillées dans la version intégrale accessible en ligne par la rubrique 'Autres instruments de recherche', voir contexte dans le Plan d’orientation général - Notaires de Paris, guides thématiques du Minutier).
      Madeleine Jurgens et Elisabeth Maxfield-Miller, Cent ans de recherches sur Molière, sur sa famille et sur les comédiens de sa troupe, Paris, Archives nationales, 1963, IV-860 p.
    - MAZUEL (Agnès) Veuve de Jean POQUELIN, maître tapissier, bourgeois de Paris, demeurant rue de la Lingerie § TESTAMENT., 3 juillet 1644; MC/ET/XXIX/181
      testament; Mazuel, Agnès
    - BOUTIQUE AU PALAIS § Bail par Ambroise ANDRE, marchand bourgeois de Paris rue de la Savaterie, à Denis ANDRE, son fils, aussi bourgeois de Paris, pour trois ans d'une BOUTIQUE AU PALAIS sise dans la petite salle du Palais du côté de la Conciergerie, qui est la 18e allant du perron du Beau Roi Philippe à la grande salle, moyennant 400 livres de loyer annuel., 5 juillet 1644; MC/ET/XXIX/181
    - BÉRANGER (Anne) § Mariage d'Anne BÉRANGER fille de Charles BERANGER, bourgeois de Paris avec Jean GRANVOT, marchand Mercier, bourgeois de Paris, rue de la Calendre., 14 juillet 1644; MC/ET/XXIX/181
      contrat de mariage; Béranger, Anne
    - GRANDVOT (Jean) marchand mercier Bgs de Paris demeurant rue de la Calendre, natif de Dourdan. § Mariage de Jean GRANDVOT avec Anne BERANGER. Plusieurs témoins habitants de Dourdan., 14 juillet 1644; MC/ET/XXIX/181
      contrat de mariage; Grandvot, Jean
    - PASSEMENTIER ordinaire des Ecuries du Roi. Pierre LEGRAND PASSEMENTIER ordinaire des Ecuries du Roi et marchand passementier bourgeois de Paris demeurant rue de la Vieille - Monnaie. § Partage d'héritages avec sa famille., 15 juillet 1644; MC/ET/XXIX/181
    - BECHET (Jehan) marchand mercier rue Saint-Denis. § Mariage de Jehan BECHET fils d'un marchand mercier, avec Catherine GERAULT, fille d'un défunt marchand boursier-gibecier., 17 juillet 1644; MC/ET/XXIX/181
      contrat de mariage; Bechet, Jean
    - FEROU (rue) § Plusieurs quittances d'ouvriers chargés de travaux à la maison. .. que Jean-Paul LE COMTE, sieur de Dragueville, fait constuire., 17 juillet 1644 - 22 août 1644; MC/ET/XXIX/181
      quittance; Férou (rue)
    - SERRURIER (marchand) MAHE (Antoine) demeurant rue des Canettes, paroisse Saint-Sulpice § Quittance de. .., 17 juillet 1644; MC/ET/XXIX/181
      quittance; Mahe, Antoine
    - MAHÉ (Antoine) maître serrurier demeurant rue des Canettes Paroisse Saint-Sulpice. § Quittance de .. à Jean Paul LE COMTE sieur de DRAGUEVILLE pour des ouvrages de serrurerie, fournitures de fer, que .. à faits en 4 maisons rue Férou, rue Dauphine ou Saint-Pierre, se montant à la somme de 1500 £. (Plusieurs quittances à la suite), 17 juillet 1644; MC/ET/XXIX/181
      quittance; Mahé, Antoine
    - GERAULT (Catherine) § Mariage de Catherine GERAULT fille de défunt Claude GERAULT, boursier-gibecier sur le quai du Grand Cours d'eau, paroisse Saint-Barthélemy, avec Jehan BECHET, marchand mercier rue Saint-Denis. Témoin: Guillaume DELORME, boursier-gibecier, beau-frère., 17 juillet 1644; MC/ET/XXIX/181
      contrat de mariage; Gerault, Catherine
    - GRÊLE (La) Prieuré Saint Michel de La GRÊLE en Bretagne. § François JABLIER, prieur commendataire du prieuré La GRÊLE: Transport., 19 juillet 1644; MC/ET/XXIX/181
    - CLERAMBAULT (Françoise) § Mariage de Françoise CLERAMBAULT avec Mathieu DU FEU, marchand orfèvre rue de la Pelleterie., 24 juillet 1644; MC/ET/XXIX/181
      contrat de mariage; Clerambault, Françoise
    - SEVAUX (Michel de) Conseiller, notaire, secrétaire du Roi, Maison Couronne de France et de ses Finances, demeurant rue de la Pelleterie. § Certificat de remise de lettres de noblesse, délivré par Michel de SEVAUX à Adrien CHAVET Sieur DES BORDES., 24 juillet 1644; MC/ET/XXIX/181
    - LETTRES de NOBLESSE (Certificat de remise de) § par Michel de SEVAUX, conseiller notaire et secrétaire du Roi Maison et Couronne de France, demeurant rue de la Vieille Pelleterie, à Adrien CHAVET, sieur DESBORDES demeurant rue au Maire., 24 juillet 1644; MC/ET/XXIX/181
      Lettres De Noblesse, Certificat De Remise de
    - LIMOGES (Evêque de) LA FAYETTE (François de) § Présentation des lettres de nomination de la Cure de Saint-Laurent en Haute Marche, diocèse de François de LA FAYETTE, à R.P. en Dieu, Messire, demeurant actuellement au Village d'Auteuil près de Paris chez Mgr le Cardinal de LA ROCHEFOUCAULD, 24 juillet 1644; MC/ET/XXIX/181
      marché; La Fayette, François de
    - ÉVÊQUE de LIMOGES François de LA FAYETTE. .. § Présentation par Estienne MOUNY, prêtre de la Communauté d'Ahun, pays de Haute - Marche, diocèse de Limoges à R.P. en Dieu François de LA FAYETTE demeurant actuellement au village d'Auteuil près de Paris en la maison de M. le Cardinal de LA ROCHEFOUCAULD, des lettres de nomination à la Cure de Saint-Laurent aud. diocèse et pays, qui lui ont été délivrées par François COQUILLE, clerc au dioc. de Paris et Grand Vicaire de R.P. Thomas COQUILLE abbé comm. de l'Abbaye du Moustier d'Ahun le 15 juillet dernier., 24 juillet 1644; MC/ET/XXIX/181
    - DU FEU (Mathieu) Marchand orfèvre rue de la Pelleterie. § Mariage de Mathieu DU FEU natif de Compiègne, avec Françoise CLERAMBAULT, fille de Catherine DIURY, veuve de Nicolas CLERAMBAULT, marchand boucher à Issoudun., 24 juillet 1644; MC/ET/XXIX/181
      contrat de mariage; Du Feu, Mathieu
    - CARVOISIN (Marie de) Veuve d'Antoine de CARNAZET, chevalier seigneur baron de SAINT-VRAIN, demeurant rue de la Calendre à l'enseigne du Plat d'Etain. § Accord entre Marie de CARVOISIN et Etiennette-Marie de ROUSSEAU, veuve de Charles de BEZU, demeurant habituellement à Montaubert, près de Corbeil, au sujet de terres à Montaubert., 1er août 1644; MC/ET/XXIX/181
      accord; Carvoisin, Marie de
    - MONTAUBERT près de Corbeil § Accord entre Marie de CARVOISIN, veuve d'Antoine de CARNAZET, et Etiennette-Marie-ROUSSEAU dame d'HARDANCOURT, veuve de Charles de BEZU, chevalier seigneur d'HARDANCOURT, demeurant ordinairement en sa maison de MONTAUBERT, au sujet de terres sises à MONTAUBERT., 1er août 1644; MC/ET/XXIX/181
    - CASTRES (Louis de) et Eléonore de FLELLE, son épouse, demeurant à Saint-Germain-des-Prés près de l'Académie du sieur de VAUX. § Vente de terres sises près d'Aubenton, par Louis de CASTRES à Didier PREVOST, Marchand dudit lieu., 3 août 1644; MC/ET/XXIX/181
      acte de vente; Castres, Louis de
    - Accord entre Jean Perou, bourgeois de Paris, ayant droit par transport de Pierre Perou, prêtre, chantre et chanoine de l'église Saint-Médéric de Linois, et les autres chanoines de Saint-Médéric pour éviter un procès., 5 août 1644; MC/ET/XXIX/181; folio 2099
      accord; Linas (Essonne); prêtre; chanteur; chanoine
    - LINOIS (Eglise Saint-Médéric de) Prébende et chanterie de l'Eglise Saint-Médéric de LINOIS § Acte capitulaire des chanoines du chapitre d'Eglise Saint-Médéric de LINOIS joint à Ratification et Obligation au sujet de lad. chanterie., 5 août 1644; MC/ET/XXIX/181
      obligation; Linois, Eglise Saint-Médéric de
    - GUYART (Louis de) Docteur en théologie vicaire général de Mgr l'Archevêque de Paris. § Ratification d'une obligation par Jehan PERON, bourgeois de Paris, ayant droit de Louis de GUYART et de Pierre PERON, prêtre chantre et chanoine de l'Eglise Saint-Médéric de Linois, diocèse de Paris, au sujet de ladite chanterie., 5 août 1644; MC/ET/XXIX/181
      obligation; Guyart, Louis de
    - HÔPITAUX des PAUVRES INFIRMES de cette ville et faubourgs de Paris. § Apprentissage d'Edme FULMA, natif de Bourgogne, âgé de 15 ans, chez Claude BAURAIN maître serrurier rue Regrattière en l'Ile Notre-Dame, pour cinq ans, moyennant 50 livres, par MM. les gouverneur et administrateurs des HÔPITAUX des PAUVRES INFIRMES., 6 août 1644; MC/ET/XXIX/181
    - COULANGES sur-YONNE près d'Auxerre. § Obligation par Madeleine LESCOT, dame de CHASTRES et de COULANGES, veuve de Louis de GUIERLAY, chevalier, baron demeurant en sa terre et baronnie de Coulanges près d'Auxerre, et Jean-Louis de GUIERLAY, son fils, aussi chevalier baron desdits lieux, à Louis CHAMBIGES, marchand linger bourgeois de Paris rue des Marmousets, de la somme de 1887 livres pour marchandises de lingerie. A la suite quittance du 20 avril 1645., 9 août 1644; MC/ET/XXIX/181
      obligation; quittance
    - BOZACE (Jacques) Conseiller, secrétaire du Roi, Maison et couronne de France et de ses Finances, demeurant sur le quai des Célestins. § Obligation de François VARLET marchand mercier grossier joallier et Madeleine LANCELOT sa femme héritiers de défunt Nicolas LANCELOT, chanoine de Saint-Pierre de Beauvais, envers Jacques BOZACE qui avait prêté au défunt un grand luth de Boulogne en bois d'ébène, valant 100 livres, des vêtements d'église 2 breviaires garnis de leurs signets et de l'impression de Plantin, de la valeur de 20 livres, etc., 11 août 1644; MC/ET/XXIX/181
      obligation; Bozace, Jacques
    - VARLET (François) marchand mercier-grossier-joallier et Madeleine LANCELOT, sa femme, demeurant rue de la Calandre, au coin de la rue de la Juive. § Obligation par François VARLET à Jacques BOZACE, conseiller secrétaire du Roi Maison et couronne de France et de ses Finances, demeurant quai des Célestins, à cause de l'héritage qu'ils ont fait de Nicolas LANCELOT, défunt chanoine de Saint-Pierre de Beauvais, led. BOZACE ayant prêté différentes choses au défunt (un grand luth de Boulogne en bois d'ébène valant 100 livres, deux bréviaires, etc.), 11 août 1644; MC/ET/XXIX/181
      obligation; Varlet, François
    - FONTAINEBLEAU § Procuration devant notaire de FONTAINEBLEAU (Claude LETELLIER), jointe à Transaction par Nicolas REGNIER, marchand demeurant à Beauvais, à Pierre JOUANNE, garde des chasses et plaisirs du Roi en la forêt de FONTAINEBLEAU et Jacqueline GREGOIRE, sa femme, absent, représenté par Pierre DU GAULT, procureur en Parlement et Marie HABERT, Maîtresse toilière lingère., 12 août 1644; MC/ET/XXIX/181
    - LE FROID (Jean) maître tireur d'or et d'argent à Paris § Transport par. .. à Claude FOUCAULT, Ier juge consul de cette ville de Paris, demeurant rue de la Calandre, 13 août 1644; MC/ET/XXIX/181
      Le Froid, Jean
    - TIREUR d'OR et d'Argent à Paris, LE FROID (Jean) § Transport par. .., 13 août 1644; MC/ET/XXIX/181
      cession; Le Froid, Jean
    - CATEBLÉ (Elisabeth) fille de Pierre CATEBLÉ, gantier parfumeur demeurant rue du Marché Neuf. § Mariage d'Elisabeth CATEBLÉ et de Jean SYMONNOT, valet de chambre du marquis de RAMBOUILLET., 16 août 1644; MC/ET/XXIX/181
      contrat de mariage; Cateblé, Elisabeth
    - SYMONNOT (Jean) Valet de chambre du Marquis de Rambouillet, demeurant en l'hôtel dud. Seigneur, rue Saint-Thomas-du-Louvre. § Mariage de Jean SYMONNOT avec Elisabeth CATEBLE., 16 août 1644; MC/ET/XXIX/181
      contrat de mariage; Symonnot, Jean
    - CÉRÉMONIES (Réserve ou location de places pour) § Bail d'une maison sise au coin de la rue de la Juive et de la rue de la Calendre par la veuve d'un marchand chapelier à François VARLET, marchand mercier-grossier-jouallier et Madeleine LANCELOT, sa femme, à condition que ceux-ci, durant les 5 années du bail et en cas d'entrées royales, pompes funèbres, magnificences ou toutes cérémonies publiques se passant devant ladite maison, laissent à la bailleresse la jouissance de la première ou seconde moitié de la maison à leur choix, 20 août 1644; MC/ET/XXIX/181
    - ARCHITECTE-MACON (Me) FOUCHER (Gilles) demeurant rue de la Calendre § Transport et donation par (Anne) LE FLEY veuve de. .. à (Paul) FOUCHER son fils, tailleur de pierre à Tour, (Jean) ESTHER, marchand tapissier à Tours et (Jeanne) FOUCHER, sa femme., 20 août 1644; MC/ET/XXIX/181
      donation; Foucher, Gilles; Lefley, Anne; Foucher, Paul; Esther, Jean; Foucher, Jeanne
    - TOURS Paul FOUCHER, maître tailleur de pierres à TOURS Jean ESTHER, marchand tapissier à TOURS et Jehanne FOUCHER, sa femme. § Donation et transport par Anne LE FEY, veuve de Gilles FOUCHER, architecte maître maçon à Paris, demeurant rue de la Calendre à TOURS, 20 août 1644; MC/ET/XXIX/181
    - FOUCHER (Gilles) Architecte maître maçon à Paris, demeurant rue de la Calendre. § Transport et donation par Anne LE FLEY, veuve de .., à Paul FOUCHER son fils tailleur de pierres à Tours et à Jean ESTHER, marchand tapissier à Tours et Jehanne FOUCHER, sa femme, acceptant par Pierre BELLOT, avocat à la cour de Parlement et au conseil privé du Roi, demeurant dite rue de la calendre, de 12 livres 12 sols de rente., 20 août 1644; MC/ET/XXIX/181
      transport de droits; donation; Foucher, Gilles
    - JUIVE (rue de la) § Bail par Catherine COUSINOT, pour 5 ans, à François VARLET et Madeleine LANCELOT, marchand bourgeois rue de la Calendre, d'une maison sise au coin des rues de la Calendre et de rue de la JUIVE, moyennant 1200 £. de loyer annuel et à condition de laisser la jouissance de la Ière ou 2e moitié de la maison, à leur choix, en cas de quelques cérémonies publiques: entrées royales, pompes funèbres, magnificences, passant devant la maison; Bail d'une boutique dépendant de la maison rue de la JUIVE par F. VARDET, pour 4 ans, moyennant 550 £. de loyer an., 21 août 1644 - 1er septembre 1644; MC/ET/XXIX/181
      bail; Juive, rue de la